【裁判字號】    98,司繼,132
【裁判日期】    980805
【裁判案由】    陳報遺產清冊
【裁判全文】
臺灣新竹地方法院民事裁定             98年度司繼字第132號
聲  請  人  乙○○
                      41號
上列聲請人因被繼承人甲○○死亡，向本院陳報遺產清冊事件，
本院裁定如下：
    主      文
准對被繼承人甲○○（男、民國○○年○○月○○日出生、身分證統一
編號：Ｚ000000000，生前最後住所：新竹縣湖口鄉○○村○○鄰○
○路○段12號）之債權人為公示催告。
聲請人應於收受本裁定之日起二十日內，將本裁定登載於公報、
新聞紙或其他相類之傳播工具。
凡被繼承人甲○○之債權人應於本公示催告最後登載公報、新聞
紙或其他相類之傳播工具之翌日起陸個月內向繼承人報明其債權
，如不為報明，而又為繼承人所不知者，僅得就賸餘遺產行使其
權利。前項報明債權期間屆滿後六個月內，聲請人應向本院陳報
償還遺產債務之狀況並提出有關文件。
前開六個月期間，如有必要，聲請人得敘明理由而聲請延展之。
聲請程序費用由被繼承人甲○○之遺產負擔。
    理    由
一、本件聲請意旨略以：聲請人之父即被繼承人甲○○於民國98
    年6月4日死亡，聲請人為其法定繼承人，為此依民法第1156
    條第1項、第1157條及非訟事件法第141條規定，向本院陳報
    遺產清冊，並請求准予公示催告等語。
二、按繼承人對於被繼承人之債務，以因繼承所得遺產為限，負
    清償責任。繼承人於知悉其得繼承之時起3 個月內開具遺產
    清冊陳報法院。又繼承人依前2 條規定陳報法院時，法院應
    依公示催告程序公告，命被繼承人之債權人於一定期限內報
    明其債權。前項一定期限，不得在3個月以下。98年6月12日
    生效之修正民法第1148條第2項、第1153條第1項、第1156條
    第1項、第1157條分別定有明文。又繼承在民法繼承篇98年5
    月22日修正施行前開始，繼承人未逾修正施行前為限定繼承
    之法定期間，且未為概括繼承之表示或拋棄繼承者，自修正
    施行之日起，適用修正後民法第1148條、第1153條至第1163
    條之規定。亦為民法繼承篇施行法第1條之3第1項所明定。
    復按公示催告之公告，應黏貼於法院之公告處，並登載於公
    報、新聞紙或其他相類之傳播工具，且登載之日期或期間，
    由法院定之，聲明人如未依前項規定登報者，視為撤回公示
    催告之聲請。前條報明債權期間屆滿後6個月內，繼承人應
    向法院陳報償還遺產債務之狀況並提出有關文件。前項6個
    月期間，法院因繼承人之聲請，認為必要時，得延展之。非
    訟事件法第142條第1項、民事訴訟法第542條、非訟事件法
    第143條規定甚明。
三、本件聲請人主張之事實，業據提出與其所述相符之遺產清冊
    、繼承系統表、戶籍謄本、土地登記謄本、門牌證明書、活
    期儲蓄存款存摺影本等件為證，自堪信為真實。經核聲請人
    所提出之上開書證，合於前開民法及非訟事件法第141條規
    定，本院爰依前揭規定裁定如主文所示。
四、依非訟事件法第157 條，裁定如主文。
中    華    民    國    98    年    8     月    5     日
                  家事法庭司法事務官  張淑玲
以上正本係照原本作成。
如對本裁定抗告須於裁定送達後10日內向本院提出抗告狀，並應
繳納抗告費新台幣1,000 元。
中    華    民    國    98    年    8     月    5     日
                              書記官  陳德榮
附記：
請先核對被繼承人資料，如有錯誤請先通知本院更正，如無誤後
，請於二十日內將本裁定全文登載當地報紙一天，將登報證明送
院備查。


司法院資訊處製作；財團法人民間司法改革基金會備份。
